Config:
  hfst:
    Gen:  ../../../tools/spellcheckers/fstbased/generator-fstspeller-gt-norm.hfst
    Morph: ../../../tools/spellcheckers/fstbased/analyser-fstspeller-gt-norm.hfst
  xerox:
    Gen:  ../../../tools/spellcheckers/fstbased/generator-fstspeller-gt-norm.xfst
    Morph: ../../../tools/spellcheckers/fstbased/analyser-fstspeller-gt-norm.xfst
    App: lookup

Tests:
  Compound tests: # testing different compounding patterns that should be accepted:
    guaktah+N+Sem/Hum+Cmp#maana+N+Sem/Dummytag+Sg+Nom: [ ~guaktah∑#maana ]
    maana+N+Sem/Hum+Cmp#guaktah+N+Sem/Dummytag+Pl+Nom: [maana∑#guaktah, ~maanaj∑#guaktah, ~maanan∑#guaktah]
